<?xml version='1.0' encoding='utf-8'?>
<verb default="athchogain" disambig="">
  <verbalNoun default="athchogaint" />
  <verbalAdjective default="athchoganta" />
  <tenseForm default="athchogain" tense="Past" dependency="Indep" person="Base" />
  <tenseForm default="athchognaíomar" tense="Past" dependency="Indep" person="Pl1" />
  <tenseForm default="athchognaíodar" tense="Past" dependency="Indep" person="Pl3" />
  <tenseForm default="athchognaíodh" tense="Past" dependency="Indep" person="Auto" />
  <tenseForm default="athchogain" tense="Past" dependency="Dep" person="Base" />
  <tenseForm default="athchognaíomar" tense="Past" dependency="Dep" person="Pl1" />
  <tenseForm default="athchognaíodar" tense="Past" dependency="Dep" person="Pl3" />
  <tenseForm default="athchognaíodh" tense="Past" dependency="Dep" person="Auto" />
  <tenseForm default="athchognaíodh" tense="PastCont" dependency="Indep" person="Base" />
  <tenseForm default="athchognaínn" tense="PastCont" dependency="Indep" person="Sg1" />
  <tenseForm default="athchognaíteá" tense="PastCont" dependency="Indep" person="Sg2" />
  <tenseForm default="athchognaímis" tense="PastCont" dependency="Indep" person="Pl1" />
  <tenseForm default="athchognaídís" tense="PastCont" dependency="Indep" person="Pl3" />
  <tenseForm default="athchognaítí" tense="PastCont" dependency="Indep" person="Auto" />
  <tenseForm default="athchognaíodh" tense="PastCont" dependency="Dep" person="Base" />
  <tenseForm default="athchognaínn" tense="PastCont" dependency="Dep" person="Sg1" />
  <tenseForm default="athchognaíteá" tense="PastCont" dependency="Dep" person="Sg2" />
  <tenseForm default="athchognaímis" tense="PastCont" dependency="Dep" person="Pl1" />
  <tenseForm default="athchognaídís" tense="PastCont" dependency="Dep" person="Pl3" />
  <tenseForm default="athchognaítí" tense="PastCont" dependency="Dep" person="Auto" />
  <tenseForm default="athchognaíonn" tense="PresCont" dependency="Indep" person="Base" />
  <tenseForm default="athchognaím" tense="PresCont" dependency="Indep" person="Sg1" />
  <tenseForm default="athchognaímid" tense="PresCont" dependency="Indep" person="Pl1" />
  <tenseForm default="athchognaítear" tense="PresCont" dependency="Indep" person="Auto" />
  <tenseForm default="athchognaíonn" tense="PresCont" dependency="Dep" person="Base" />
  <tenseForm default="athchognaím" tense="PresCont" dependency="Dep" person="Sg1" />
  <tenseForm default="athchognaímid" tense="PresCont" dependency="Dep" person="Pl1" />
  <tenseForm default="athchognaítear" tense="PresCont" dependency="Dep" person="Auto" />
  <tenseForm default="athchognóidh" tense="Fut" dependency="Indep" person="Base" />
  <tenseForm default="athchognóimid" tense="Fut" dependency="Indep" person="Pl1" />
  <tenseForm default="athchognófar" tense="Fut" dependency="Indep" person="Auto" />
  <tenseForm default="athchognóidh" tense="Fut" dependency="Dep" person="Base" />
  <tenseForm default="athchognóimid" tense="Fut" dependency="Dep" person="Pl1" />
  <tenseForm default="athchognófar" tense="Fut" dependency="Dep" person="Auto" />
  <tenseForm default="athchognódh" tense="Cond" dependency="Indep" person="Base" />
  <tenseForm default="athchognóinn" tense="Cond" dependency="Indep" person="Sg1" />
  <tenseForm default="athchognófá" tense="Cond" dependency="Indep" person="Sg2" />
  <tenseForm default="athchognóimis" tense="Cond" dependency="Indep" person="Pl1" />
  <tenseForm default="athchognóidís" tense="Cond" dependency="Indep" person="Pl3" />
  <tenseForm default="athchognófaí" tense="Cond" dependency="Indep" person="Auto" />
  <tenseForm default="athchognódh" tense="Cond" dependency="Dep" person="Base" />
  <tenseForm default="athchognóinn" tense="Cond" dependency="Dep" person="Sg1" />
  <tenseForm default="athchognófá" tense="Cond" dependency="Dep" person="Sg2" />
  <tenseForm default="athchognóimis" tense="Cond" dependency="Dep" person="Pl1" />
  <tenseForm default="athchognóidís" tense="Cond" dependency="Dep" person="Pl3" />
  <tenseForm default="athchognófaí" tense="Cond" dependency="Dep" person="Auto" />
  <moodForm default="athchognaíodh" mood="Imper" person="Base" />
  <moodForm default="athchognaím" mood="Imper" person="Sg1" />
  <moodForm default="athchogain" mood="Imper" person="Sg2" />
  <moodForm default="athchognaímis" mood="Imper" person="Pl1" />
  <moodForm default="athchognaígí" mood="Imper" person="Pl2" />
  <moodForm default="athchognaídís" mood="Imper" person="Pl3" />
  <moodForm default="athchognaítear" mood="Imper" person="Auto" />
  <moodForm default="athchognaí" mood="Subj" person="Base" />
  <moodForm default="athchognaímid" mood="Subj" person="Pl1" />
  <moodForm default="athchognaítear" mood="Subj" person="Auto" />
</verb>
